【裁判字號】    99,審訴,845
【裁判日期】    991231
【裁判案由】    毒品危害防制條例
【裁判全文】
臺灣士林地方法院刑事判決             99年度審訴字第845號
公  訴  人  臺灣士林地方法院檢察署檢察官
被      告  林博閔
上列被告因違反毒品危害防制條例案件，經檢察官提起公訴（99
年度毒偵字第1913號），被告於本院準備程序中就被訴事實為有
罪陳述，經本院合議庭裁定由受命法官獨任進行簡式審判程序，
並判決如下：
    主  文
林博閔施用第一級毒品，處有期徒刑柒月，扣案之海洛因壹包（
驗餘淨重零點伍壹公克）沒收銷燬；又施用第二級毒品，處有
期徒刑月，扣案之甲基安非他命貳包（驗餘淨重合計為壹拾伍
點捌壹公克）沒收銷燬。應執行有期徒刑玖月，扣案之海洛因壹
包（驗餘淨重零點伍壹公克）及甲基安非他命貳包（驗餘淨重
合計為壹拾伍點捌壹公克）均沒收銷燬。
    事  實
一、林博閔前因施用毒品案件，經臺灣板橋地方法院以98年度毒
    聲字第1795號裁定送觀察、勒戒後，因認無繼續施用毒品之
    傾向，已於民國99年3 月30日執行完畢釋放出所，並由臺灣
    板橋地方法院檢察署檢察官以99年度毒偵緝字第124 、125
    號為不起訴處分確定。詎仍未戒除毒癮，復於前開觀察、勒
    戒執行完畢釋放後5 年內，各基於施用第一級毒品海洛因及
    第二級毒品甲基安非他命之犯意，於99年9 月5 日晚間某時
    許，在其位於新北市○○區○○路3 段101 巷39號5 樓住處
    內，各以將海洛因摻入香菸內點燃吸食煙霧之方式及將甲基
    安非他命置於玻璃球內燒烤吸食煙霧之方式，施用海洛因、
    甲基安非他命各1 次。嗣於99年9 月6 日晚間10時35分許，
    在臺北市○○區○○路651 號前為警查獲，並當場扣得其與
    朱淑君共同持有之第一級毒品海洛因1 包（驗餘淨重0.351
    公克）、第二級毒品甲基安非他命2 包（驗餘淨重合計為15
    .81 公克），經警採集其尿液送驗後，始悉上情。
二、案經臺北市政府警察局士林分局報請臺灣士林地方法院檢察
    署檢察官偵查起訴。
    理  由
一、上揭事實，業據被告林博閔於本院準備程序及審理時均已坦
    承不諱（見本院卷第26頁背面、第28頁背面），核與證人朱
    淑君於偵查中之證述情節大致相符（見偵卷第59頁）。又被
    告為警查獲時在警局所排尿液，經送台灣尖端先進生技醫藥
    股份有限公司以酵素免疫分析法初驗後，再以氣相層析質譜
    儀法複驗，證實該尿液呈嗎啡（即施用海洛因之代謝物）、
    安非他命及甲基安非他命及陽性反應，有該公司於99年9 月
    17日出具之濫用藥物檢驗報告及臺北市政府警察局偵辦毒品
    案件尿液檢體委驗單影本（編號：024623號）各1 紙附卷可
    稽（見偵卷第73頁、第75頁），此外，並有被告自承供己施
    用之海洛因1 包及甲基安非他命2 包（經分別送交通部民用
    航空局航空醫務中心、內政部警政署刑事警察局鑑定後，證
    實各為海洛因及甲基安非他命無訛，有該中心99年9 月23日
    航藥鑑字第0995952 號毒品鑑定書及該局99年9 月24日刑鑑
    字第0990127803號鑑定書各1 份附卷可稽）扣案可佐，足認
    被告前開自白與事實相符，應可採信。又被告於98年間，曾
    因施用毒品案件，經法院裁定送勒戒處所觀察、勒戒後，認
    無繼續施用毒品傾向，已於99年3 月30日執行完畢釋放出所
    ，並由臺灣板橋地方法院檢察署檢察官以99年度毒偵緝字第
    124 號、第125 號為不起訴處分確定等情，有臺灣高等法院
    被告前案紀錄表在卷可稽，是被告確於觀察、勒戒執行完畢
    後5 年內，再犯本案施用毒品之犯行，公訴人提起公訴，於
    法並無不合，本院自應依法論科。
二、核被告林博閔所為，係犯毒品危害防制條例第10條第1 項之
    施用第一級毒品罪及同條例第10條第2 項之施用第二級毒品
    罪。其於施用前、後各持有海洛因及甲基安非他命之低度行
    為，應為施用之高度行為所吸收，各不另論罪。又被告所犯
    上開2 罪，犯意各別，行為互殊，罪名不同，應予分論併罰
    。爰審酌被告曾因施用毒品犯行而送觀察、勒戒，仍不知悛
    悔，復再施用第一級、第二級毒品，顯見其無戒絕之決心，
    惟念其施用毒品乃戕害自己身心健康，尚未危及他人，且本
    次施用毒品犯行各僅1 次，並考量其犯後坦承犯行之犯後態
    度，兼衡其犯罪之動機、目的、智識程度等一切情狀，各量
    處如主文所示之刑，並定其應執行之刑，以示懲儆。至扣案
    之第一級毒品海洛因1 包（驗餘淨重0.351 公克）及第二級
    毒品甲基安非他命2 包（驗餘淨重合計為15.81 公克），分
    別係第一級、第二級毒品，均應依毒品危害防制條例第18條
    第1 項前段之規定沒收銷燬。
據上論斷，應依刑事訴訟法第273 條之1 第1 項、第299 條第1
項前段，毒品危害防制條例第10條第1 項、第2 項、第18條第1
項前段，刑法第11條、第51條第5 款，判決如主文。
本案經檢察官黃育仁到庭執行職務。
中    華    民    國    99    年    12    月   31     日
                  刑事第一庭  法  官  莊明達
以上正本證明與原本無異。
如不服本判決應於收受判決後10日內向本院提出上訴書狀，並應
敘述具體理由；其未敘述上訴理由者，應於上訴期間屆滿後20日
內向本院補提理由書。
                              書記官  丁梅芬
中    華    民    國    99    年    12    月   31     日
附錄本件論罪科刑依據法條全文
毒品危害防制條例第10條
施用第一級毒品者，處 6 月以上 5 年以下有期徒刑。
施用第二級毒品者，處3 年以下有期徒刑。

司法院資訊處製作；財團法人民間司法改革基金會備份。
